【裁判字號】    99,審易,444
【裁判日期】    990413
【裁判案由】    竊盜
【裁判全文】
臺灣士林地方法院刑事判決             99年度審易字第444號
公  訴  人  臺灣士林地方法院檢察署檢察官
被      告  甲○○
上列被告因竊盜案件，經檢察官提起公訴（99年度撤緩偵字第12
號），本院判決如下：
    主  文
甲○○踰越牆垣竊盜，累犯，處有期徒刑柒月。
    事  實
一、甲○○前因施用毒品案件，經臺灣板橋地方法院以96年度簡
    字第2957號判決判處有期徒刑6 月，減為有期徒刑3 月確定
    ，於民國97年2 月7 日縮刑期滿執行完畢。詎其猶不知悛悔
    ，復意圖為自己不法之所有，而基於竊盜之犯意，於98年3
    月20日下午2 時32分（起訴書誤載為5 時20分許，應予更正
    ），在臺北縣八里鄉○○路○ 段（起訴書誤載為中山1 路，
    應予更正）52號之圍牆外，手持隨地撿拾之畚箕伸手跨越圍
    牆，以畚箕柄勾取乙○○所有晾曬於圍牆內庭院之內褲1 件
    ，甫得手後即遭乙○○發覺，甲○○旋逃離現場，並將上開
    竊得之贓物棄置在臺北縣八里鄉○○路○ 段82號內之後庭院
    。嗣經乙○○報警處理，為警循線查知上情，並在上址後庭
    院內扣得乙○○遭竊之內褲1 件（已由所有人乙○○領回）
    。
二、案經乙○○訴由臺北縣政府警察局蘆洲分局報告臺灣士林地
    方法院檢察署檢察官偵查起訴。
    理  由
一、按刑事訴訟法有關傳聞法則及其例外規定（第159 條之1 至
    第159 條之5 ），如條文已明定得為證據者（如第159 條之
    1 第1 項），或依規定原則上有證據能力（如第159 條之1
    第2 項），而當事人未抗辯其有例外否定證據能力之情形者
    ，即無庸就其如何具有證據能力而為說明。又本院認定本案
    事實所引用如下之被告以外之人於審判外陳述，包括人證及
    文書證據等，並無證據證明係公務員違背法定程序所取得，
    且當事人於本院審判期日中對本院所引用之相關卷證，就證
    據能力均表示不爭執，迄至言詞辯論終結前未再聲明異議。
    又該等證據，亦無刑事訴訟法第159 條之4 之顯有不可信之
    情況與不得作為證據之情形。本院審酌上開證據資料製作時
    之情況，尚無違法不當及證明力明顯過低之瑕疵，亦認為以
    之作為證據應屬適當，是依刑事訴訟法第159 條至第159 條
    之5 規定，所引用之前開人證及文書證據，均有證據能力，
    合先敘明。
二、前揭犯罪事實，業據被告甲○○於警詢時、偵查中及本院審
    理時迭承不諱（參見臺灣士林地方法院檢察署98年度偵字第
    5396號卷第5 頁、第30頁至第31頁，本院卷第17頁），核與
    被害人乙○○於警詢時及偵查中指述財物遭竊之被害情節相
    符（參見同上第5396號偵卷第7 頁至第8 頁），復有被害人
    乙○○領回遭竊內褲1 件後出具之贓物認領保管單乙紙在卷
    可佐（附於同上第5396號偵卷第18頁）；此外，並有案發現
    場照片2 幀及查獲遭竊內褲地點之照片2 幀等件附卷可憑（
    附於同上第5396號偵卷第19頁至第20頁）。綜上各情，足認
    被告自白與事實相符，可以採信，本案事證至為明確，被告
    犯行堪以認定，應依法論科。
三、查被告甲○○係持畚箕伸手跨越他人庭院圍牆，進而竊取他
    人放置圍牆內之財物得手，核其所為，係犯刑法第321 條第
    1 項第2 款之踰越牆垣竊盜罪。又被告有事實欄所載前案科
    刑及執行之情形，有臺灣高等法院被告前案紀錄表附卷可參
    ，其於有期徒刑執行完畢後5 年以內故意再犯本件有期徒刑
    以上之罪，應依刑法第47條第1 項之規定論以累犯，並加重
    其刑。爰審酌被告犯罪之動機、目的、所受刺激，行竊所得
    財物價值不高，且於犯後坦承犯行，並於偵查中書立悔過書
    （附於同上第5396號偵卷第33頁）之犯後態度，並考量被告
    患有缺血性腦中風及高血脂之病症（有馬偕紀念醫院淡水分
    院98年4 月15日乙種診斷證明書乙紙附卷可按）之生活狀況
    及其智識程度等一切情狀，復參酌公訴人之求刑（即有期徒
    刑7 月），量處如主文所示之刑，以示懲儆。至被告行竊所
    用之畚箕1 支並未扣案，復據被告於審理中供明係其在案發
    地點隨手撿拾取得，堪認並非被告所有之物，爰不予宣告沒
    收，附此敘明。
據上論斷，應依刑事訴訟法第299 條第1 項前段、第284 條之1
，刑法第321 條第1 項第2 款、第47條第1 項，判決如主文。
本案經檢察官張紜瑋到庭執行職務。
中    華    民    國    99    年    4     月    13    日
                  刑事第一庭法  官  吳祚丞
以上正本證明與原本無異。
如不服本判決應於收受判決後10日內向本院提出上訴書狀，並應
敘述具體理由；其未敘述上訴理由者，應於上訴期間屆滿後20日
內向本院補提理由書（均須按他造當事人之人數附繕本）「切勿
逕送上級法院」。
                            書記官  丁梅芬
中    華    民    國    99    年    4     月    13    日
附錄論罪科刑法條：
刑法第321條第1項第2款
犯竊盜罪而有左列情形之一者，處 6 月以上、 5 年以下有期徒
刑：
二、毀越門扇、牆垣或其他安全設備而犯之者。

司法院資訊處製作；財團法人民間司法改革基金會備份。
